---
title: "Projeto2"
author: "João Cruz"
date: "2025-11-23"
output: html_document
---

```{r setup, include=FALSE}
knitr::opts_chunk$set(echo = TRUE)
```


# 1. Data Generation


```{r}
rm(list=ls())
```

n - number of individuals
p - number of biomarkers
seed - fixed on number 1


```{r}
set.seed(1)
n <- 100 + sample(1:20, size = 1); n
p <- 15 + sample(1:3, size = 1); p
cat("Individuals:", n, "\nBiomarkers:", p, "\n")
```

```{r}
n_normal <- round(0.50 * p)
n_lognormal <- round(0.25 * p)
n_gamma <- p - n_normal - n_lognormal # garante que soma = p
```

```{r}
#cria uma lista ordenada

dist_vec <- c(rep("normal", n_normal),
              rep("lognormal", n_lognormal),
              rep("gamma", n_gamma))
```


criar uma matriz n × p com colunas simuladas com uma distribuição diferente.

```{r}
set.seed(1)
dados <- matrix(NA, n, p)

for (j in 1:p) {
  
  if (dist_vec[j] == "normal") {
    dados[, j] <- rnorm(n, mean = 50, sd = 10)
    
  } else if (dist_vec[j] == "lognormal") {
    dados[, j] <- rlnorm(n, meanlog = 3.5, sdlog = 0.5)
    
  } else if (dist_vec[j] == "gamma") {
    dados[, j] <- rgamma(n, shape = 4, scale = 10)
  }
}
```

Como o conjunto de biomarcadores não corresponde a variáveis reais específicas, optámos por simular diferentes comportamentos estatísticos frequentemente observados em dados biomédicos.

Alguns biomarcadores foram gerados com distribuição Normal, adequada para variáveis contínuas com flutuações simétricas em torno de um valor fisiológico típico.

Outros seguem distribuições Log-normal e Gamma, adequadas para medições positivas e assimétricas, comuns em concentrações, taxas ou quantidades biológicas.

Esta diversidade de distribuições permite simular um cenário realista e robusto, adequado para testar os métodos de cálculo e otimização pedidos no trabalho.

```{r}
# 5. Introdução de Missing Values (entre 5% e 10%)
set.seed(1)

prop_na <- runif(1, 0.05, 0.10) #um valor entre 5 e 10%
num_na <- round(n * p * prop_na) #quantos transformados em NA com round para arrendondar para o número inteiro mais proximo

na_positions <- arrayInd(sample(n * p, num_na), .dim = c(n, p))
dados[na_positions] <- NA

cat("Missing values introduzidos:", num_na, "\n")
```

```{r}
dados <- as.data.frame(dados)
colnames(dados) <- paste0("Bio", 1:p)
```


```{r}
saveRDS(dados, "dados_biomarcadores.rds")
```





# 2. Base Function with Loops ---------------------------------------------------


```{r}
dados <- readRDS("dados_biomarcadores.rds")
```


```{r}
calc_similarity_loops <- function(dados) {
  n <- nrow(dados)
  p <- ncol(dados)
  S <- matrix(NA, n, n)

  for (i in 1:n) {
    for (j in 1:n) {

      dist_ij <- 0
      num <- 0
      den_x <- 0
      den_y <- 0
      mean_dif_sum <- 0
      count_ij <- 0
      
      # calcular médias 
      xi_mean <- mean(as.numeric(dados[i, ]), na.rm = TRUE)
      xj_mean <- mean(as.numeric(dados[j, ]), na.rm = TRUE)
      threshold_ij <- (xi_mean + xj_mean) / 2

      for (k in 1:p) {
        xi <- dados[i, k]
        xj <- dados[j, k]

        if (is.na(xi) || is.na(xj)) next

        # Distância euclidiana (soma manual)
        dist_ij <- dist_ij + (xi - xj)^2

        # Correlação manual
        num <- num + (xi - xi_mean) * (xj - xj_mean)
        den_x <- den_x + (xi - xi_mean)^2
        den_y <- den_y + (xj - xj_mean)^2

        # Diferença absoluta
        mean_dif_sum <- mean_dif_sum + abs(xi - xj)

        # Contagem
        if (xi > threshold_ij && xj > threshold_ij) {
          count_ij <- count_ij + 1
        }
      }

      dist_ij <- sqrt(dist_ij)

      denom <- sqrt(den_x) * sqrt(den_y)
      corr_ij <- ifelse(denom == 0, NA, num / denom)

      # média das diferenças absolutas 
      mean_dif_ij <- mean_dif_sum / p

      S[i, j] <- (dist_ij + abs(corr_ij) + mean_dif_ij) / (count_ij + 1)
    }
  }

  return(S)
}

```


```{r}
matrix.loop <- calc_similarity_loops(dados)
```






Tratamento de valores em falta (NA): No conjunto de dados gerado, foi introduzida uma proporção entre 5% e 10% de valores em falta. Para o cálculo dos indicadores de similaridade, optámos por ignorar os valores em falta (na.rm = TRUE), utilizando apenas a informação disponível em cada par de indivíduos. Esta abordagem é simples, evita imputações artificiais e garante que os resultados refletem apenas os dados observados. Nos casos em que não existe variabilidade suficiente (por exemplo, indivíduos com todos os valores iguais ou apenas valores em falta), o índice é devolvido como NA, representando a incerteza da medida. Alternativamente, poderiam ser consideradas estratégias como imputação pela média ou mediana dos biomarcadores, imputação baseada em modelos estatísticos (regressão, kNN), ou mesmo imputação múltipla, que reflete a incerteza dos valores em falta. No entanto, para este trabalho, a opção de ignorar os NA mostrou-se adequada, equilibrando simplicidade e robustez.


O tempo de computação é muito demorado, demorando cerca de 30 segundos para computar as funções apenas para as primeiras 300 observaçoes (de um total de 50000).


# 3. Vectorization of the Function ----------------------------------------------


Completamente vetorizado:
```{r}
calc_similarity_vectorized <- function(dados) {
  n <- nrow(dados)
  p <- ncol(dados)
  X <- as.matrix(dados)
  
  # médias por indivíduo
  row_means <- rowMeans(X, na.rm = TRUE)
  
  ## 1. Distância Euclidiana
  sq <- rowSums(X^2, na.rm = TRUE)
  cross <- X %*% t(X)
  dist_sq <- outer(sq, sq, "+") - 2 * cross
  dist_sq[dist_sq < 0] <- 0
  dist_mat <- sqrt(dist_sq)
  
  ## 2. Correlação de Pearson
  X_centered <- sweep(X, 1, row_means)
  cov_mat <- X_centered %*% t(X_centered)
  sd_vec <- sqrt(rowSums(X_centered^2, na.rm = TRUE))
  denom <- outer(sd_vec, sd_vec, "*")
  corr_mat <- cov_mat / denom
  corr_mat[denom == 0] <- NA
  
  ## 3. Média das diferenças absolutas (versão vetorizada correta)
  Xi <- array(X, c(n, 1, p))          # (n,1,p)
  Xj <- array(X, c(1, n, p))          # (1,n,p)
  
  # replicação explícita para broadcast
  Xi_exp <- Xi[, rep(1, n), , drop = FALSE]   # (n,n,p)
  Xj_exp <- Xj[rep(1, n), , , drop = FALSE]   # (n,n,p)
  
  diffs_abs <- abs(Xi_exp - Xj_exp)
  diffs_abs[is.na(diffs_abs)] <- NA
  mean_dif_mat <- apply(diffs_abs, c(1, 2), mean, na.rm = TRUE)
  
  ## 4. Contagem acima do limiar 
  threshold_mat <- outer(row_means, row_means, function(a,b) (a + b)/2)
  
  thresh_array <- array(threshold_mat, c(n, n, p))
  
  Xi2 <- Xi_exp
  Xj2 <- Xj_exp
  
  count_mat <- apply((Xi2 > thresh_array & Xj2 > thresh_array),
                     c(1,2), sum, na.rm = TRUE)
  
  ## 5. Índice composto
  index_mat <- (dist_mat + abs(corr_mat) + mean_dif_mat) / (count_mat + 1)
  
  return(index_mat)
}
```


```{r}
matrix.vectorized <- calc_similarity_vectorized(dados)
```



Versão menos vetorizada mas resolvendo o NA:

```{r}
calc_similarity_vectorized_partial <- function(dados) {
  n <- nrow(dados)
  X <- as.matrix(dados)
  
  # médias por indivíduo (ignora NAs)
  row_means <- rowMeans(X, na.rm = TRUE)
  
  ## 1. Distância Euclidiana
  dist_mat <- outer(1:n, 1:n,
                    Vectorize(function(i, j) {
                      xi <- X[i, ]
                      xj <- X[j, ]
                      valid_idx <- which(!is.na(xi) & !is.na(xj))
                      if (length(valid_idx) > 0) {
                        sqrt(sum((xi[valid_idx] - xj[valid_idx])^2))
                      } else {
                        NA
                      }
                    }))
  
  ## 2. Correlação de Pearson
  corr_mat <- outer(1:n, 1:n,
                    Vectorize(function(i, j) {
                      xi <- X[i, ]
                      xj <- X[j, ]
                      valid_idx <- which(!is.na(xi) & !is.na(xj))
                      if (length(valid_idx) > 1) {
                        num <- sum((xi[valid_idx] - mean(xi[valid_idx])) *
                                   (xj[valid_idx] - mean(xj[valid_idx])))
                        den <- sqrt(sum((xi[valid_idx] - mean(xi[valid_idx]))^2)) *
                               sqrt(sum((xj[valid_idx] - mean(xj[valid_idx]))^2))
                        if (den == 0) NA else num / den
                      } else {
                        NA
                      }
                    }))
  
  ## 3. Média das diferenças absolutas
  mean_dif_mat <- outer(1:n, 1:n,
                        Vectorize(function(i, j) {
                          xi <- X[i, ]
                          xj <- X[j, ]
                          valid_idx <- which(!is.na(xi) & !is.na(xj))
                          if (length(valid_idx) > 0) {
                            mean(abs(xi[valid_idx] - xj[valid_idx]))
                          } else {
                            NA
                          }
                        }))
  
  ## 4. Contagem acima do limiar
  count_mat <- outer(1:n, 1:n,
                     Vectorize(function(i, j) {
                       xi <- X[i, ]
                       xj <- X[j, ]
                       valid_idx <- which(!is.na(xi) & !is.na(xj))
                       if (length(valid_idx) > 0) {
                         threshold <- (mean(xi[valid_idx]) + mean(xj[valid_idx])) / 2
                         sum((xi[valid_idx] > threshold) & (xj[valid_idx] > threshold))
                       } else {
                         NA
                       }
                     }))
  
  ## 5. Índice composto
  index_mat <- (dist_mat + abs(corr_mat) + mean_dif_mat) / (count_mat + 1)
  
  return(index_mat)
}

```


```{r}
matrix.vectorized.partial <- calc_similarity_vectorized_partial(dados)
```



Tratamento de valores em falta (NA) na vetorização: Na versão vetorizada, verificámos inicialmente que qualquer observação com pelo menos um valor em falta propagava NA para todos os cálculos envolvendo essa linha, devido ao uso de operações matriciais (%*%, outer) que não suportam o argumento na.rm. Para evitar este problema e manter consistência com a versão baseada em loops, ajustámos a função vetorizada de forma a calcular cada métrica apenas nos biomarcadores válidos em comum entre dois indivíduos. Assim, em cada par (𝑖,𝑗), filtrámos os índices sem valores em falta e realizámos os cálculos (distância euclidiana, correlação de Pearson, média das diferenças absolutas e contagem acima do limiar) apenas com os dados disponíveis. Nos casos em que não existia nenhum biomarcador válido em comum, o resultado foi devolvido como NA, refletindo a ausência de informação suficiente. Esta abordagem é equivalente à usada nos loops, onde o argumento na.rm=TRUE permitia ignorar valores em falta em cada cálculo individual. A diferença é que, na vetorização, tivemos de implementar explicitamente a filtragem dos índices válidos para replicar o mesmo comportamento. Desta forma, conseguimos aproveitar a informação parcial sem descartar indivíduos, garantindo que os resultados da versão vetorizada são comparáveis aos da versão com loops.




# 4. Modular Programming -------------------------------------------------------

Looped version:

```{r}
dist_euclid_manual <- function(xi, xj) {
  dist_ij <- 0
  for (k in seq_along(xi)) {
    if (is.na(xi[k]) || is.na(xj[k])) next
    dist_ij <- dist_ij + (xi[k] - xj[k])^2
  }
  sqrt(dist_ij)
}

```

```{r}
corr_manual <- function(xi, xj, xi_mean, xj_mean) {
  num <- 0
  den_x <- 0
  den_y <- 0
  
  for (k in seq_along(xi)) {
    if (is.na(xi[k]) || is.na(xj[k])) next
    num   <- num   + (xi[k] - xi_mean) * (xj[k] - xj_mean)
    den_x <- den_x + (xi[k] - xi_mean)^2
    den_y <- den_y + (xj[k] - xj_mean)^2
  }
  
  denom <- sqrt(den_x) * sqrt(den_y)
  if (denom == 0) return(NA)
  num / denom
}

```

```{r}
mean_abs_diff_manual <- function(xi, xj, p) {
  mean_dif_sum <- 0
  
  for (k in seq_along(xi)) {
    if (is.na(xi[k]) || is.na(xj[k])) next
    mean_dif_sum <- mean_dif_sum + abs(xi[k] - xj[k])
  }
  
  mean_dif_sum / p   
}

```

```{r}
count_above_threshold_manual <- function(xi, xj, threshold) {
  count_ij <- 0
  
  for (k in seq_along(xi)) {
    if (is.na(xi[k]) || is.na(xj[k])) next
    if (xi[k] > threshold && xj[k] > threshold) {
      count_ij <- count_ij + 1
    }
  }
  
  count_ij
}

```

```{r}
compute_index_manual <- function(xi, xj) {
  p <- length(xi)
  
  xi_mean <- mean(xi, na.rm = TRUE)
  xj_mean <- mean(xj, na.rm = TRUE)
  threshold <- (xi_mean + xj_mean) / 2
  
  d  <- dist_euclid_manual(xi, xj)
  c  <- corr_manual(xi, xj, xi_mean, xj_mean)
  md <- mean_abs_diff_manual(xi, xj, p)
  ct <- count_above_threshold_manual(xi, xj, threshold)
  
  (d + abs(c) + md) / (ct + 1)
}

```

```{r}
calc_similarity_modular_loops <- function(dados) {
  n <- nrow(dados)
  S <- matrix(NA, n, n)
  
  for (i in 1:n) {
    xi <- as.numeric(dados[i, ])
    for (j in 1:n) {
      xj <- as.numeric(dados[j, ])
      S[i, j] <- compute_index_manual(xi, xj)
    }
  }
  
  S
}

```

```{r}
matrix.modular.loop <- calc_similarity_modular_loops(dados)
```



Fully Vectorized:


```{r}
dist_euclid_matrix <- function(X) {
  sq <- rowSums(X^2, na.rm = TRUE)
  cross <- X %*% t(X)
  dist_sq <- outer(sq, sq, "+") - 2 * cross
  dist_sq[dist_sq < 0] <- 0
  sqrt(dist_sq)
}
```

```{r}
correlation_matrix <- function(X) {
  row_means <- rowMeans(X, na.rm = TRUE)
  Xc <- sweep(X, 1, row_means)
  
  cov_mat <- Xc %*% t(Xc)
  sd_vec <- sqrt(rowSums(Xc^2, na.rm = TRUE))
  denom <- outer(sd_vec, sd_vec, "*")
  
  corr <- cov_mat / denom
  corr[denom == 0] <- NA
  corr
}

```

```{r}
mean_abs_diff_matrix <- function(X) {
  n <- nrow(X); p <- ncol(X)
  
  Xi <- array(X, c(n, 1, p))
  Xj <- array(X, c(1, n, p))
  
  Xi_exp <- Xi[, rep(1, n), , drop=FALSE]
  Xj_exp <- Xj[rep(1, n), , , drop=FALSE]
  
  diffs <- abs(Xi_exp - Xj_exp)
  apply(diffs, c(1, 2), mean, na.rm = TRUE)
}

```

```{r}
count_matrix <- function(X) {
  n <- nrow(X); p <- ncol(X)
  
  row_means <- rowMeans(X, na.rm = TRUE)
  threshold_mat <- outer(row_means, row_means, function(a,b) (a + b)/2)
  
  Xi <- array(X, c(n,1,p))
  Xj <- array(X, c(1,n,p))
  
  Xi_exp <- Xi[, rep(1,n), , drop=FALSE]
  Xj_exp <- Xj[rep(1,n), , , drop=FALSE]
  
  thresh_arr <- array(threshold_mat, c(n,n,p))
  
  apply((Xi_exp > thresh_arr & Xj_exp > thresh_arr), c(1,2), sum)
}

```

```{r}
calc_similarity_modular_vectorized <- function(dados) {
  X <- as.matrix(dados)
  
  dist_mat <- dist_euclid_matrix(X)
  corr_mat <- correlation_matrix(X)
  mean_dif_mat <- mean_abs_diff_matrix(X)
  count_mat <- count_matrix(X)
  
  (dist_mat + abs(corr_mat) + mean_dif_mat) / (count_mat + 1)
}

```

```{r}
matrix.modular.vectorized <- calc_similarity_modular_vectorized(dados)
```


Modular semi-vectorized:

```{r}
dist_euclid_na <- function(xi, xj) {
  valid_idx <- which(!is.na(xi) & !is.na(xj))
  if (length(valid_idx) > 0) {
    sqrt(sum((xi[valid_idx] - xj[valid_idx])^2))
  } else {
    NA
  }
}

```

```{r}
corr_pearson_na <- function(xi, xj) {
  valid_idx <- which(!is.na(xi) & !is.na(xj))
  if (length(valid_idx) > 1) {
    xi_v <- xi[valid_idx]
    xj_v <- xj[valid_idx]
    num <- sum((xi_v - mean(xi_v)) * (xj_v - mean(xj_v)))
    den <- sqrt(sum((xi_v - mean(xi_v))^2)) * sqrt(sum((xj_v - mean(xj_v))^2))
    if (den == 0) NA else num / den
  } else {
    NA
  }
}

```

```{r}
mean_abs_diff_na <- function(xi, xj) {
  valid_idx <- which(!is.na(xi) & !is.na(xj))
  if (length(valid_idx) > 0) {
    mean(abs(xi[valid_idx] - xj[valid_idx]))
  } else {
    NA
  }
}

```

```{r}
count_above_threshold_na <- function(xi, xj) {
  valid_idx <- which(!is.na(xi) & !is.na(xj))
  if (length(valid_idx) > 0) {
    threshold <- (mean(xi[valid_idx]) + mean(xj[valid_idx])) / 2
    sum((xi[valid_idx] > threshold) & (xj[valid_idx] > threshold))
  } else {
    NA
  }
}

```

```{r}
compute_index_na <- function(xi, xj) {
  d  <- dist_euclid_na(xi, xj)
  c  <- corr_pearson_na(xi, xj)
  md <- mean_abs_diff_na(xi, xj)
  ct <- count_above_threshold_na(xi, xj)
  (d + abs(c) + md) / (ct + 1)
}

```

```{r}
calc_similarity_modular_vectorized_partial <- function(dados) {
  n <- nrow(dados)
  X <- as.matrix(dados)
  index_mat <- matrix(NA, n, n)
  
  for (i in 1:n) {
    xi <- X[i, ]
    for (j in 1:n) {
      xj <- X[j, ]
      index_mat[i, j] <- compute_index_na(xi, xj)
    }
  }
  
  index_mat
}

```

```{r}
matrix.modular.vectorized.partial <- calc_similarity_modular_vectorized_partial(dados)
```


# 5. Visualization of the Results ----------------------------------------------


```{r}
library(ggplot2)
library(reshape2)


# Transformar para formato longo
df_plot <- melt(matrix.vectorized.partial)
colnames(df_plot) <- c("Ind1", "Ind2", "Index")

ggplot(df_plot, aes(x = Ind1, y = Ind2, fill = Index)) +
  geom_tile() +
  scale_fill_viridis_c(option = "plasma", na.value = "grey50") +
  labs(
    title = "Heatmap da Matriz de Similaridade",
    x = "Indivíduo",
    y = "Indivíduo",
    fill = "Index"
  ) +
  theme_minimal()

ggsave("heatmap.png",
       width = 12, height = 8, dpi = 300)

```

```{r}
ggplot(df_plot, aes(x = Index)) +
  geom_histogram(bins = 60, fill = "steelblue", color = "white") +
  theme_minimal() +
  xlim(0,100)
  labs(title = "Histograma do Índice", x = "Index", y = "Frequência")

```




Histogramas para cada métrica:

```{r}
# 1. Distância Euclidiana
dist_mat <- outer(1:nrow(dados), 1:nrow(dados),
                  Vectorize(function(i, j) dist_euclid_na(as.numeric(dados[i, ]), 
                                                          as.numeric(dados[j, ]))))
# 2. Correlação
corr_mat <- outer(1:nrow(dados), 1:nrow(dados),
                  Vectorize(function(i, j) corr_pearson_na(as.numeric(dados[i, ]), 
                                                           as.numeric(dados[j, ]))))

# 3. Média das diferenças absolutas
mad_mat <- outer(1:nrow(dados), 1:nrow(dados),
                 Vectorize(function(i, j) mean_abs_diff_na(as.numeric(dados[i, ]), 
                                                           as.numeric(dados[j, ]))))

# 4. Contagem acima do limiar
count_mat <- outer(1:nrow(dados), 1:nrow(dados),
                   Vectorize(function(i, j) count_above_threshold_na(as.numeric(dados[i, ]), 
                                                                     as.numeric(dados[j, ]))))

```

```{r}
library(reshape2)

df_dist  <- melt(dist_mat);  names(df_dist)  <- c("Ind1","Ind2","Value")
df_corr  <- melt(corr_mat);  names(df_corr)  <- c("Ind1","Ind2","Value")
df_mad   <- melt(mad_mat);   names(df_mad)   <- c("Ind1","Ind2","Value")
df_count <- melt(count_mat); names(df_count) <- c("Ind1","Ind2","Value")

```

Distancia euclideana:
```{r}
a <- ggplot(df_dist, aes(x = Value)) +
  geom_histogram(bins = 60, fill = "steelblue", color = "white") +
  theme_minimal() +
  labs(title = "Histograma da Distância Euclidiana",
       x = "Distância", y = "Frequência")

```

Correlação de pearson
```{r}
a1 <- ggplot(df_corr, aes(x = Value)) +
  geom_histogram(bins = 60, fill = "darkgreen", color = "white") +
  theme_minimal() +
  labs(title = "Histograma da Correlação",
       x = "Correlação", y = "Frequência")

```

Média das diferenças absolutas
```{r}
b <- ggplot(df_mad, aes(x = Value)) +
  geom_histogram(bins = 60, fill = "orange", color = "white") +
  theme_minimal() +
  labs(title = "Histograma da Média das Diferenças Absolutas",
       x = "Diferença Média", y = "Frequência")

```

Contagem acima do limiar
```{r}
c <- ggplot(df_count, aes(x = Value)) +
  geom_histogram(bins = 60, fill = "purple", color = "white") +
  theme_minimal() +
  labs(title = "Histograma da Contagem",
       x = "Contagem", y = "Frequência")

```

Indice composto
```{r}
df_index <- melt(matrix.vectorized.partial)
colnames(df_index) <- c("Ind1", "Ind2", "Index")

d <- ggplot(df_index, aes(x = Index)) +
  geom_histogram(bins = 60, fill = "dodgerblue", color = "white") +
  theme_minimal() +
  labs(title = "Histograma do Índice Composto",
       x = "Índice", y = "Frequência")

```

Grid dos histogramas:
```{r}
library(patchwork)
library(gridExtra)

grid <- grid.arrange(
  a, a1, b,
  c, d,
  ncol = 3
)

ggsave("histogramaslinha.png", 
       plot = grid,
       width = 12, height = 8, dpi = 300)

```



Boxplots para cada métrica:

Distancia euclideana
```{r}
e <- ggplot(df_dist, aes(y = Value)) +
  geom_boxplot(fill = "skyblue", alpha = .7) +
  theme_minimal() +
  labs(title = "Boxplot — Distância Euclidiana",
       y = "Distância")

```

Correlação de Pearson
```{r}
f <- ggplot(df_corr, aes(y = Value)) +
  geom_boxplot(fill = "seagreen", alpha = .7) +
  theme_minimal() +
  labs(title = "Boxplot — Correlação de Pearson",
       y = "Correlação")

```

Média das diferenças absolutas
```{r}
g <- ggplot(df_mad, aes(y = Value)) +
  geom_boxplot(fill = "orange", alpha = .7) +
  theme_minimal() +
  labs(title = "Boxplot — Média das Diferenças Absolutas",
       y = "Diferença Média")

```

Contagem acima do limiar
```{r}
h <- ggplot(df_count, aes(y = Value)) +
  geom_boxplot(fill = "purple", alpha = .7) +
  theme_minimal() +
  labs(title = "Boxplot — Contagem Acima do Limiar",
       y = "Contagem")

```

Indice composto
```{r}
i <- ggplot(df_plot, aes(y = Index)) +
  geom_boxplot(fill = "tomato", alpha = .7) +
  theme_minimal() +
  labs(title = "Boxplot do Índice", y = "Index")

```

Grid dos boxplots
```{r}
library(patchwork)
library(gridExtra)

gridboxplots <- grid.arrange(
  e, f, g,
  h, i,
  ncol = 3
)

ggsave("meu_gridboxplots.png", 
       plot = gridboxplots,
       width = 12, height = 8, dpi = 300)

```


# 6. Comparison and Performance Analysis ---------------------------------------


```{r}
library(microbenchmark)
set.seed(123) 

mb_res <- microbenchmark(
  Loop= calc_similarity_loops(dados),
  VetorizadoCompleto = calc_similarity_vectorized(dados),
  VetorizadoParcial = calc_similarity_vectorized_partial(dados),
  ModularLoop = calc_similarity_modular_loops(dados),
  ModularVetorizadoCompleto=calc_similarity_modular_vectorized(dados),
  ModularVetorizadoParcial=calc_similarity_modular_vectorized_partial(dados),
  times = 10
)
autoplot <- autoplot(mb_res)


ggsave("autoplot.png", 
       plot = autoplot,
       width = 12, height = 8, dpi = 300)



```

```{r}
library(ggplot2)
library(dplyr)
library(scales)

# Converter microbenchmark para data.frame
df <- as.data.frame(mb_res)

# Criar o gráfico
ggplot(df, aes(x = expr, y = time / 1e6, fill = expr)) +   # converter ns → ms
  geom_boxplot(outlier.alpha = 0.5) +
  coord_flip() +
  scale_fill_brewer(palette = "Dark2") +
  theme_minimal(base_size = 14) +
  theme(
    legend.position = "none",
    axis.title.y = element_blank(),
    axis.text.y = element_text(size = 11),
    panel.grid.minor = element_blank()
  ) +
  labs(
    title = "Comparação de Desempenho (microbenchmark)",
    y = "Tempo (ms)"
  )

ggsave("autoplot2.png", 
       width = 12, height = 8, dpi = 300)
```

```{r}
library(ggplot2)
library(dplyr)
library(scales)

# Converter microbenchmark para data.frame
df <- as.data.frame(mb_res)

# Plot violin
ggplot(df, aes(x = expr, y = time / 1e6, fill = expr)) +   # ns → ms
  geom_violin(trim = FALSE, alpha = 0.7) +
  geom_boxplot(width = 0.12, outlier.alpha = 0.4, color = "black") +
  coord_flip() +
  scale_fill_brewer(palette = "Dark2") +
  theme_minimal(base_size = 14) +
  theme(
    legend.position = "none",
    axis.title.y = element_blank(),
    axis.text.y = element_text(size = 11),
    panel.grid.minor = element_blank()
  ) +
  labs(
    title = "Distribuição de Tempos (Violin + Boxplot)",
    subtitle = "Resultados do microbenchmark",
    y = "Tempo (ms)"
  )

ggsave("autoplot31.png", 
       width = 12, height = 8, dpi = 300)

```

```{r}
library(ggplot2)
library(dplyr)
library(scales)

# Converter microbenchmark para data.frame
df <- as.data.frame(mb_res)

ggplot(df, aes(x = expr, y = time / 1e6, fill = expr)) +   # ns → ms
  geom_boxplot(outlier.alpha = 0.4) +
  coord_flip() +
  scale_fill_brewer(palette = "Dark2") +
  theme_minimal(base_size = 14) +
  theme(
    legend.position = "none",
    axis.title.y = element_blank(),
    axis.text.y = element_text(size = 11),
    panel.grid.minor = element_blank()
  ) +
  labs(
    title = "Comparação de Desempenho (microbenchmark)",
    y = "Tempo (ms)"
  )

ggsave("autoplot4.png", 
       width = 12, height = 8, dpi = 300)
```










